【裁判字號】    99,訴,2026
【裁判日期】    990903
【裁判案由】    侵權行為損害賠償
【裁判全文】
臺灣臺北地方法院民事判決              99年度訴字第2026號
原      告  甲○○
訴訟代理人  丙○○
被      告  乙○○
上列當事人間請求侵權行為損害賠償事件，經本院刑事庭於99年
1月15日以98年度交簡上附民字第18號裁定移送，本院於99年8月
18日言詞辯論終結，判決如下：
    主  文
被告應給付原告新台幣壹拾萬捌仟零捌拾捌元，及自民國九十八
年十二月十日起至清償日止，按年息百分之五計算之利息。
原告其餘之訴駁回。
訴訟費用由被告負擔百分之十四，餘由原告負擔。
本判決得假執行。
原告其餘假執行之聲請駁回。
    事實及理由
一、原告起訴主張：被告為計程車司機，係以駕駛為業務之人，
    於民國97年12月10日18時20分許，駕駛車牌號碼241-DL號營
    業用小客車，沿臺北市○○區○○街由南往北向行駛，駛至
    昆明街與洛陽街口，欲右轉洛陽街時，本應注意轉彎車應讓
    直行車先行，而依當時天侯晴、夜間有照明、路面乾燥、無
    缺陷、無障礙物，且視距良好之市區○○道路，並無不能注
    意之情事，竟疏未注意右側同向有原告所騎乘之車牌號碼GK
    O-082號重型機車欲直行通過，被告未讓原告先行，即冒然
    右轉，原告見狀閃避不及而與被告所駕駛之營業用小客車發
    生擦撞，因而人車倒地，並受有左遠端肱骨骨折之傷害。支
    出醫療費用新台幣（下同）4,688元、運送機車費580元、機
    車修理費2,520元、護肘300元。又因撞傷後，常對擦身而過
    的車子感到驚嚇，無法再騎車，也無法搬重，影響生活，受
    有精神損害，請求精神慰撫金791,912元，總計損害80萬元
    。為此，爰依民法侵權行為損害賠償之法律關係，聲明請求
    ：被告應給付原告80萬元，及自起訴狀繕本送達翌日起至清
    償日止，按年息5%計算之利息；並陳明願供擔保，請准宣告
    假執行。
二、被告則抗辯以：承認有過失，對原告請求之醫藥費、運送機
    車費、機車修理費、護肘等部分沒有意見，但原告請求之慰
    撫金過高等語。並聲明：原告之訴駁回。
三、得心證之理由：
  (一)查被告為計程車司機，係以駕駛為業務之人，於97年12月10
    日18時20分許，駕駛車牌號碼241-DL號營業用小客車，沿臺
    北市○○區○○街由南往北向行駛，駛至昆明街與洛陽街口
    ，欲右轉洛陽街時，本應注意轉彎車應讓直行車先行，而依
    當時天侯晴、夜間有照明、路面乾燥、無缺陷、無障礙物，
    且視距良好之市區○○道路，並無不能注意之情事，竟疏未
    注意右側同向有原告所騎乘之車牌號碼GKO-082號重型機車
    欲直行通過，被告未讓原告先行，即冒然右轉，原告見狀閃
    避不及而與被告所駕駛之營業用小客車發生擦撞，因而人車
    倒地，並受有左遠端肱骨骨折之傷害等情，為被告所不爭執
    ，並經本院刑事庭以98年度交簡上字第208號刑事判決被告
    過失傷害罪確定，有刑事判決附卷可稽，是原告主張被告有
    侵權行為，應負損害賠償責任，自堪信為真實。
  (二)次查，原告主張其因本件車禍，支出醫療費用4,688元、運
    送機車費580元、機車修理費2,520元、護肘300元等情，亦
    為被告所不爭執，並有相關醫療費用收據、機車承運單、收
    據等件在卷可稽，是原告依民法第193條第1項請求被告賠償
    此部分之費用共計8,088元，自屬可採。
  (三)至於原告請求被告給付慰撫金791,912元部分，被告抗辯過
    高。按慰撫金之多寡，應斟酌雙方之身分、地位、資力與加
    害之程度及其他各種情形核定相當之數額。其金額是否相當
    ，自應依實際加害情形與被害人所受之痛苦及雙方之身分、
    地位、經濟狀況等關係決定之。查原告因被告之過失行為，
    受有左遠端肱骨骨折之傷害，復原期間較長，對日常生活有
    相當程度之影響，自足以造成原告精神上之痛苦，是原告依
    民法第195條第1項請求被告賠償慰撫金，自屬有據。本院審
    酌原告前述之傷勢及其影響，又原告為外交部任職人員，月
    薪約5萬餘元，被告為計程車司機，每月淨收入約1萬餘元等
    一切情狀，認原告得請求之慰撫金以10萬元為適當，超過部
    分，則屬無據。
  (四)綜上，原告依民法侵權行為之法律關係，請求被告賠償108,
    088元，及自起訴狀繕本送達翌日即98年12月10日起至清償
    日止，按年息5%計算之利息，為有理由，應予准許；逾此部
    分之請求則無理由，應予駁回。又兩造其餘之攻擊防禦方法
    及證據資料，經本院斟酌後，認為均不足以影響
    本判決之結果，自無一一詳予論述之必要，附此敘明。
四、假執行之宣告：
    原告陳明願供擔保聲請宣告假執行，經核原告勝訴部分，所
    命給付之金額未逾50萬元，應依職權宣告假執行。至原告敗
    訴部分，其假執行之聲請，因訴之駁回而失所附麗，不應准
    許。
五、訴訟費用之負擔：民事訴訟法第79條。
中    華    民    國    99    年    9     月    3     日
                  民事第二庭審判長法  官  張松鈞
                                  法  官  羅郁婷
                                  法  官  歐陽漢菁
以上正本，係照原本作成。
如對本判決上訴，須於判決送達後20日內向本院提出上訴狀。如
委任律師提起上訴者，應一併繳納上訴審裁判費。
中    華    民    國    99    年    9     月    3     日
                                書記官  吳貞瑩

司法院資訊處製作；財團法人民間司法改革基金會備份。
